【裁判字號】    97,交聲,2094
【裁判日期】    970930
【裁判案由】    違反道路交通管理處罰條例聲明異議
【裁判全文】
臺灣臺北地方法院交通事件裁定        97年度交聲字第2094號
原處分機關  臺北市交通事件裁決所
聲明異議人
即受處分人  乙○○
上列異議人即受處分人因違反道路交通管理處罰條例案件，對於
臺北市交通事件裁決所中華民國97年8 月11日所為北市裁罰字第
裁22-A00WE7817號之裁決處分（原舉發案號：掌電字第A00WE781
7 號）不服，而聲明異議，本院裁定如下：
    主  文
異議駁回。
    理  由
一、聲明異議意旨略以：異議人即受處分人乙○○於民國97年7
    月14日17時23分許，駕駛車牌號碼4507─HK號自用小客車，
    沿臺北市○○○路右轉忠孝西路路口，就被警察攔下來，警
    察攔停並製單舉發，異議人以未使用手持式行動電話通話，
    而拒絕簽收，並於97年8 月11日收到裁決書，立即聲明異議
    ，爰對原處分不服，請求依法撤銷原處分等云云。
二、原處分機關略以：異議人即受處分人乙○○於民國97年7 月
    14日17時23分許，駕駛車牌號碼4507─HK號自用小客車，沿
    臺北市○○○路右轉忠孝西路路口，駛至天成飯店前，受處
    分人即上開4507─HK號自用小客車駕駛人手持行動電話通話
    ，一邊駕駛一邊講電話，經臺北市政府警察局中正第一分局
    交通分隊警員邱龍泉發現，在同上忠孝西路之天成飯店前攔
    停並製單舉發並告知違規事由等情，惟異議人拒絕簽收。嗣
    受處分人依法提出申訴，原處分機關函請舉發單位調查結果
    ，仍認受處分人有上開違規行為，並依道路交通管理處罰條
    例第31條之1第1項、違反道路交通管理事件統一裁罰基準及
    處理細則等規定，裁處異議人新臺幣3,000 元罰鍰等語。
三、按汽車駕駛人於行駛道路時，使用手持式行動電話進行撥接
    或通話者，處新臺幣3,000 元罰鍰，道路交通管理處罰條例
    第31條之1第1項定有明文。
四、經查，受處分人於上揭時地駕車同時手持行動電話通話之違
    規事實，業據證人即本件舉發之警員邱龍泉於本院97年9 月
    12日訊問時具結證述：「我於97年7月14日下午5時23分，在
    台北市○○○路、忠孝西路天成飯店前，我站在那邊取締違
    規，我當時是臺北市政府警察局中正第一分局交通分隊服交
    通勤務，在十七時二十三分時，我發現4507HK自用小客車駕
    駛人手持手機，一邊駕駛一邊講電話。因為擋風玻璃，我們
    看的很明顯。駕駛人的4507HK自用小客車是從忠孝西路東往
    西方向行駛，我站在天成飯店前的壹個車道，就是靠近人行
    道的第一車道。剛好我在前面，他開車過來，我看得很明顯
    ，他那時候是用左手拿手機，用手開車，車輛在行駛中。我
    就把他攔下來，直接取締他，當時他極力否認，他說他車上
    有另外兩個人可以作證，我在取締過程中，從天成飯店那裡
    又跑出壹個女的上進入受處分人乙○○的車子裡面，這時候
    車內有三個女的。駕駛人就是庭上的乙○○。我有帶我取締
    他取締的全程錄音帶（庭呈）」、「錄音在我們取締過程，
    是保護我們自己，也是防止被取締人踰越法律行為的佐證，
    所以我通常都是全程錄音保存取締過程紀錄。也防止被取締
    人翻供不承認。所以剛才錄音是我和受處分人的聲音」、「
    我百分之百確定就是駕駛人。他用左手持手機在講電話，車
    子一邊在行進」等語綦詳明確。再酌，受處分人於本院97年
    9 月12日訊問時供述：剛才當庭播放光碟，是現場違規警察
    錄音的沒有錯；當時我駕駛上開車輛之駕駛座擋風玻璃是半
    透明，只有上面是有顏色遮陽的。約三分之二是透明的；當
    天下午五點左右在天成飯店，當時有壹位女子從天成飯店跑
    出來，進入我的車子，該女子就是我媽媽叫我去載的朋友，
    當時我車子停在天成飯店前等語綦詳明確，核與本院當庭請
    證人甲○○○○繪製舉發位置及駕駛人違規地點的位置圖，
    並當庭播放證人取締受處分人的現場錄音光碟之勘驗內容如
    下：「先生，現在不可以打電話，你知道嗎？我知道，你違
    反處罰條例第三十一條規定，我依法要舉發你，你證件借我
    看一下，我沒有帶，都沒有帶證件，我沒有講電話，你有照
    相或什麼的嗎？我看到。你看到就算了？車輛是誰的，我的
    ，我沒有帶證件，我有帶健保卡。我現在去申訴，車上有三
    個人都說我沒有講電話，那你要怎麼樣？結果都一樣，何必
    大家麻煩，我依法告發你。你作這種事情沒有意義，你這張
    罰單有何意義呢？何必大家麻煩呢？何必呢？我覺得你作這
    種事情沒有意義，我沒有違規。（有一段沒有對話，只有車
    聲）先生，請問你要簽名嗎？不簽，你駕照放那裡，放家裡
    ，依照道路交通處罰條例駕照要隨身攜帶，你知道嗎？我知
    道，我知道，我知道，你大不了罰我三百元，你要簽名嗎？
    我不簽。未帶駕照我簽。你要收嗎？我收。未帶駕照我收。
    你行照有帶嗎？有帶，我看一下，你現在到底要怎樣呢？你
    現在到底要怎樣？你現在到底要怎樣？抱歉，我依法要告發
    你，你現在到底要怎樣？你現在刁難我們，對你有好處嗎？
    你這樣就開心了嗎？你這樣被我們罵，這樣何必嗎？要收就
    收。這是哪壹張，抱歉，你駕照未帶，簽名。（有一段沒有
    對話，只有車聲）抱歉，行照未帶。好，可以了。97年7 月
    14日下午5 時23分中山南路忠孝西路汽車駕駛人持行動電話
    駕駛4507HK自用小客車駕駛人乙○○駕照未帶駕照未帶行照
    台北市○○街二六一巷二十二號三樓取締過程。」等語明確
    之連續錄音，並有舉發通知單、裁決書、臺北市交通事件裁
    決所函、送達證書、臺北市政府警察局中正第一分局函、陳
    述書附卷可稽。是異議人否認上情，為卸責之詞，不足採信
    。綜上，本件異議人駕駛汽車行駛於上揭時地時，使用手持
    式行動電話之違規事證明確，自應依法裁處。
五、原處分機關依前揭道路交通管理處罰條例第31條之1第1項、
    違反道路交通管理事件統一裁罰標準及處理細則及違反道路
    交通管理事件統一裁罰標準表之規定，裁異議人罰鍰新臺幣
    3,000 元，核無違誤。本件異議人之異議為無理由，應予駁
    回。
據上論斷，應依道路交通案件處理辦法第19條，裁定如主文。
中    華    民    國    97    年  9     月    30      日
                  交通法庭    法  官  施添寶
以上正本證明與原本無異。
如不服本裁定應於送達後5日內向本院提出抗告狀
                              書記官  陳弘文
中    華    民    國    97    年  9     月    30      日


司法院資訊處製作；財團法人民間司法改革基金會備份。
